【裁判字號】    90,訴,329
【裁判日期】    900731
【裁判案由】    懲治盜匪條例
【裁判全文】
臺灣新竹地方法院刑事判決                            九十年度訴字第三二九號
    公  訴  人  臺灣新竹地方法院檢察署檢察官
    被      告  丁○○
    指定辯護人  本院公設辯護人  林銘宏
右列被告因懲治盜匪條例案件，經檢察官提起公訴（九十年度偵字第三六八二號），
本院判決如左︰
    主  文
丁○○連續意圖為自己不法之所有，以強暴、脅迫致使不能抗拒，而取他人之物，累
犯，處有期徒刑捌年，褫奪公權肆年。
扣案之水果刀壹把沒收之。
    事  實
一、丁○○前曾於民國七十八年間因違反懲治盜匪條例案件，經本院判處有期徒刑九
    年，並經上訴駁回而確定，於八十二年十月三十日假釋，刑期至八十六年十月二
    十四日屆滿而已執行完畢論，猶不知悔改，復意圖為自己不法之所有，且基於概
    括之犯意，連續（一）於九十年六月十三日晚間八時三十分許，騎乘車牌號碼為
    ＨＳＱ─０２３號之重型機車至新竹市○○路○段一百八十一巷三十二弄口處停
    放，而後在其口袋內置放水果刀一把，進入甲○○所經營位於新竹市○○路○段
    一百八十一巷二十八號處之美髮店內，佯稱要理髮，見其內僅有甲○○一人，遂
    取出水果刀，以強暴、脅迫之手段致使甲○○不能抗拒，而命其交付財物，因甲○○受驚往店內房間走避，並高喊其夫名字，丁○○見狀，始立刻往外逃竄，未
    能取得財物而強盜未遂。（二）丁○○延續前揭犯意，於同日晚間八時五十分許
    ，步行至新竹市○○路與牛埔路交岔路口之便利商店前時，因見乙○○自便利商
    店購物完畢準備上車，便持前開水果刀抵住乙○○頸部而以強暴脅迫手段致使其
    不能抗拒，而隨同乙○○坐上其所駕駛之車牌號碼Ｈ２─５７７０號之自用小客
    車，趁乙○○無法抗拒之際，取走其所有皮包內之現金新臺幣（下同）一千六百
    元，並抄錄乙○○之姓名、住址、牌照號碼，使乙○○不敢報案，之後乙○○趁
    丁○○下車核對車號時將上揭自小客車開走。嗣於同日晚間十一時三十分許，甲○○發現其店門口旁丁○○於為上揭犯行前所騎乘至該處停放之前開機車，鑰匙
    仍留在機車鑰匙孔未拔走，便懷疑係搶匪遺留，立即報警，警員隨後趕到現場了
    解，丁○○於同日晚間十一時五十分許，會同其妻丙○○來至前開機車停放處，
    準備牽回機車時，遂為警當場逮捕，並起出贓款一千六百元（業已發還）。
二、案經新竹市警察局第三分局報請臺灣新竹地方法院檢察署檢察官偵查起訴。
    理  由
一、訊據被告丁○○對於右揭事實均供承不諱，核與被害人甲○○、乙○○於警訊時
    所指訴情節相符，並有贓證物品認領保管收據一紙附卷足稽，復有被告所有並持
    以犯前揭犯行所用之水果刀一把扣案足資佐證。而被告於案發時進入只有被害人
    甲○○在內之美髮店內佯稱要理髮，嗣並取出水果刀要甲○○交付財物，以被告
    為一男子，又持刀在手，被害人甲○○僅為一女子又無任何防身工具之情況下，
    應認被告所為已達以強暴、脅迫手段之手段致使被害人甲○○不能抗拒之程度。
    又被告持刀抵住被害人乙○○之脖子，令其上車，並命其交付財物，所為自亦已
    達致使被害人乙○○不能抗拒之程度。綜上，被告自白核與事實相符，本件事證
    已臻明確，被告犯行洵堪認定。
二、核被告丁○○意圖為自己不法之所有，以強暴、脅迫致使他人不能抗拒而取他人
    之物，所為係犯懲治盜匪條例第五條第一項第一款之普通盜匪罪。又被告先後一
次盜匪未遂及一次盜匪既遂犯行間，時間緊接，手法相同，反覆為之，所犯又係
    構成要件相同之罪名，顯係基於概括之犯意，應依連續犯之規定論以一罪，並依
    法加重其刑。又被告前曾於七十八年間因違反懲治盜匪條例案件，經法院判處有
    期期徒刑九年，並因上訴駁回因而確定，於八十二年十月三十日假釋，刑期至八
    十六年十月二十四日屆滿以已執行完畢論，有臺灣新竹地方法院檢察署刑案資料
    查註紀錄表及臺灣高等法院被告全國前案紀錄表各一份在卷足參，其於五年以內
    再犯本件有期徒刑以上之罪，為累犯，應依刑法第四十七條規定遞加重其刑。爰
    審酌被告前已有盜匪案件前科，猶犯本件，所為危害社會治安非淺，然念其強盜
    所得之財物尚非甚鉅，並已發還被害人，且犯罪後能坦承犯行，態度尚稱良好，
    並斟酌其品行、素行、智識程度、犯罪動機、目的等一切情狀，量處如主文所示
    之刑，又依其犯強盜罪之性質，認有褫奪公權之必要，併予宣告褫奪公權四年。
    至扣案之水果刀一把，係被告所有且供其前揭強盜犯罪所用之物，業據其供承在
    卷，併依刑法第三十八條第一項第二款規定宣告沒收。
據上論斷，應依刑事訴訟法第二百九十九條第一項前段，懲治盜匪條例第五條第一項
第一款、第八條，刑法第五十六條、第四十七條、第三十七條第二項、第三十八條第
一項第二款，判決如主文。
本案經檢察官吳金棟到庭執行職務。
中      華      民      國      九十    年      七      月    三十一    日
                                  臺灣新竹地方法院刑事第二庭
                                         法  官   楊  惠  芬
右正本證明與原本無異。
如不服本判決，應於判決送達後十日內向本院提出上訴狀( 應附繕本 )，上訴於
臺灣高等法院。
                                         書記官    吳  鈺  敏
中      華      民      國      九十    年      七      月    三十一    日
附錄本案論罪科刑法條全文：
懲治盜匪條例第五條第一項第一款、第二項：
有左列行為之一者，處無期徒刑或七年以上有期徒刑：
  一  意圖為自己或第三人不法所有，以強暴、脅迫、藥劑、催眠術或他法，致使不
      能抗拒而取他人之物或使其交付者。
前項第一款之未遂犯罰之。


司法院資訊處製作；財團法人民間司法改革基金會備份。
